【裁判字號】    95,聲再,21
【裁判日期】    951225
【裁判案由】    聲請再審
【裁判全文】
臺灣高雄地方法院刑事裁定              95年度聲再字第21號
聲  請  人  甲○○
即受判決人
選任辯護人  劉志鵬律師
上列聲請人因違反勞動基準法案件，對於本院民國95年6月17日
第二審確定判決（95年度簡上字第237號），聲請再審，本院裁
定如下
    主  文
再審之聲請駁回。
    理  由
一、聲請意旨略以：如附件之聲請再審狀及再審補充理由狀所載
    。
二、按不得上訴於第三審法院之案件，除前條之規定外，其經第
    二審確定之有罪判決，如就足生影響於判決之重要證據漏未
    審酌者，亦得為受判決人之利益，聲請再審，此為刑事訴訟
    法第421 條所明定。又所謂足以影響於判決之重要證據係指
    涉及罪責有無之證據；而所謂漏未審酌，係指於第二審判決
    前，已經發現並提出之證據，但法院漏未審酌者而言，倘所
    提出之證據已經法院依其自由心證而捨棄不採，則非漏未審
    酌，自無從依本條規定聲請再審，先予敘明。
三、經查：
(一)本件聲請人雖主張原審法院漏未審酌證人即才庫公司之員工
    王崇任之證詞，而逕認被告知悉告訴人王竹芳為15歲以上未
    滿16歲之童工云云，惟查，原審審酌證人王崇任之證言，認
    被告既身為才庫公司高雄營業處之經理，就該公司所雇用之
    派遣人員之相關基本資料，即有管領監督之事實，則被告就
    其所管領下之派遣員工資料，即不能空言諉為不知，是被告
    辯稱對告訴人王竹芳於92年11月與才庫公司簽訂僱佣契約時
    ，為15歲以上未滿16歲之童工並不知情云云，核屬空言置辯
    卸責之詞，不足採信（見原審判決第6 頁第6 行至第12 行
    之記載），原審已於判決中詳加論述其認事用法之依據，是
    以，並無聲請人所指有何重要證據漏未審酌之情事，其執此
    聲請再審，即屬無據。
(二)又聲請人主張原審法院漏未審酌證人王崇任及證人即華泰公
    司人資部經理林威岳之證詞，遽認聲請人就告訴人王竹芳有
    因華泰公司之要求而在假日加班之事實，已有認知云云，然
    上開證人之證詞，均經原審審酌，亦經調查審理（見原審判
    決第8 頁及第9 頁第1 行至第9 行之記載），則揆諸前揭說
    明，聲請人以原審未予審酌此重要證據而聲請再審，亦屬無
    理由。
(三)再者，依原審卷附之王竹芳與才庫公司所簽訂之「派遣執行
    人工作合約書」第1 條明定「一、合約明確界定甲方（王竹
    芳）為乙方（才庫公司）專屬之派遣性員工，甲方對此身份
    之認定殆無疑義，並願意努力執行乙方所交付之工作任務，
    並遵行丙方（華泰公司）之工作指揮。二、在本條文之前提
    下，乙方負有依法之雇主責任。」、才庫公司與華泰公司所
    簽訂之「人力派遣服務契約」第2 條第4 項亦明定「甲方（
    才庫公司）派遣人員屬甲方之員工，甲方派遣人員之勞動基
    準、勞動安全衛生、職業安定、勞動者災害、勞工保險等有
    關法令所訂之雇主責任，概由甲方負責及辦理…。」等文字
    （見原審卷第67背面、70頁），益徵才庫公司應對告訴人王
    竹芳負勞動基準法之雇主責任無疑。本件被告既係才庫公司
    高雄營業處之經理，負責才庫公司高雄地區業務及人員之雇
    用，自係「代表事業主處理有關勞工事務之人」，而為勞動
    基準法所稱之雇主無訛。至聲請人指稱其對於告訴人王竹芳
    之出勤、加班並無指揮、調度之權，從而亦無法據此推翻原
    判決之事實認定，尚非足生影響於原判決之漏未審酌之重要
    證據。另所提出勞動基準法釋義、日本勞動派遣法、學者論
    述等，均核與刑事訴訟法第421 條聲請再審要件不合，併此
    敘明。
四、綜上所述，聲請人上開所主張之事實及提出之證據資料，業
    據原審詳予審酌，且依證據法則審酌採認與否，並於判決理
    由內敘明其採信之理由，揆諸上揭法律規定及說明，該確定
    判決並無重要證據漏未審酌之情事，聲請人徒憑己見，對原
    確定判決之認事用法、證據取捨再為爭執，核與再審要件不
    符。從而，本件再審之聲請，為無理由，應予駁回。
據上論結，應依刑事訴訟法第434 條第1 項，裁定如主文。
中    華    民    國    95    年    12    月    25    日
                  刑事第三庭  審判長法  官  田平安
                                    法  官  施添寶
                                    法  官  錢衍蓁
以上正本證明與原本無異。
不得抗告。
中    華    民    國    95    年    12    月    25    日
                                    書記官  周美


司法院資訊處製作；財團法人民間司法改革基金會備份。
